# 非同一控制下长期股权投资，发行权益或债务证券的交易费用具体指什么？

提问人：rainy418 时间：2011-04-14 13:19:43
长期股权投资：“非同一控制下的控股合并中，购买方应当按照确定的企业合并成本作为长期股权投资的初始投资成本。企业合并成本包括购买方付出的资产、发生或承担的负债、发行的权益性证券的公允价值以及为进行企业合并发生的各项直接相关费用之和。购买方为企业合并发生的审计、法律服务、评估咨询等中介费用以及其他相关管理费用，应于发生时计入当期损益；购买方作为合并对价发行的权益性证券或债务性证券的交易费用，应当计入权益性证券或债务性证券的初始确认金额。”
这里的“购买方作为合并对价发行的权益性证券或债务性证券的交易费用”交易费用指什么呢？券商佣金应该归入哪个部分？是归入“审计、法律服务、评估咨询等中介费用以及其他相关管理费用”计入当期损益，还是“交易费用”重建股本溢价？

回答人：chenyiwei
为了对企业合并交易进行可行性研究、确定被购买方状态和交易定价之目的发生的中介机构费用，包括审计、法律服务、评估咨询等中介费用，应当于发生时直接费用化。 发行申请获得中国证监会等有关监管部门核准后，在发行阶段发生的与新发行的权益性证券或债务性证券直接相关的费用，包括为履行法定的信息披露义务而发生的相关费用、承销费、上网发行费、募集资金的验资费、新发行股份在证券登记结算机构的初始登记费等，可作为发行证券的直接交易费用，计入所发行的证券的初始计量金额中。 关键是：所发生的某项特定费用，更多地是与交易条件的谈判和购买协议的达成相关，还是与协议达成后的对价支付相关。

回答人：chenyiwei
回复 藤椅 rainy418 的帖子这是结合证监会对发行费用问题的《监管问题解答》以及会计准则自身的基本精神，通过一定的逻辑推理分析确定的。准则体系中并无直接规定，但我们相信这种理解是符合准则的基本精神、基本理念和基本原则的。

回答人：chenyiwei
回复 报纸 rainy418 的帖子基本原则是这样。

提问人：jinbolu 时间：2011-09-28 15:49:31
回复 chenyiwei 的帖子
版主，您说的会计审计费等直接相关费用直接费用化，这与 2008 企业会计准则讲解P322第五点讲得怎么不一样啊，那里说应当计入企业合并成本。

回答人：chenyiwei
请关注《企业会计准则解释第 4 号》第一条的规定。

提问人：rainy418 时间：2012-04-25 15:51:13
回复 chenyiwei 的帖子
“包括为履行法定的信息披露义务而发生的相关费用、承销费、上网发行费、募集资金的验资费、新发行股份在证券登记结算机构的初始登记费等，可作为发行证券的直接交易费用，计入所发行的证券的初始计量金额中。”
陈老师，这里的计入“初始计量金额”是指冲减股票发行溢价吗？ 比如， 一、A企业发行 1000 万股取得B企业80%股权，A和B为非同一控制的企业，收购过程中A聘请评估时支付 100 万元，股票公允价值 10 元/股，支付信息披露费用和券商佣金 200 万元。会计处理是否为： 1 、评估费： DR 管理费用 100 CR 银行存款 100 以上应该没问题。关键是下面： 2 、DR：长期股权投资 10000 CR 股本 1000股本溢价 9000-200=8800 银行存款 200 还是 DR：长期股权投资 10200 CR： 股本 1000 股本溢价 9000 银行存款 200 二、如果发行债券作为对价 以上支付信息披露费用和券商佣金 200 万元是否应计入应付债券--利息调整。

回答人：chenyiwei
赞同你的理解。该 200 万元应冲减股票发行溢价，或者计入“应付债券——利息调整”的借方，不能计入长期股权投资的成本中。

提问人：windy1978 时间：2012-12-05 14:59:30
回复 chenyiwei 的帖子
请问陈版，本公司增发股份9.23获得证监会批文，后期按 930 做了一个交割日的审计，并陆续产生了一些法律服务费用，这一块，可不可以计入所发行证券的初始计量金额？

回答人：chenyiwei
应费用化。这个审计的主要目的还是确定被收购资产在交割日的状态，作为后续会计处理的依据，与证券的发行没有直接关系。并且如果以现金形式收购，通常也会做交割日审计，并非发行股份收购所特有。

提问人：kikoflying 时间：2013-07-08 11:11:45
回复 windy1978 的帖子
想请教版主，我公司购买30%的股权，对于股权转让协议缴纳的印花税，是应该算作交易税费 计入 产期股权投资的初始成本呢，还是直接费用化，计入管理费用。

回答人：chenyiwei
可以资本化计入股权投资的取得成本中，当然实务中如果金额较小的，多数是一次性费用化处理。

提问人：kikoflying 时间：2013-07-09 09:57:14
多谢版主点评！！！！
那还想请问一下，股权转让协议是在 6 月份签订的，协议生效日是法律手续办妥之日，按照税法，是应该在 7 月申报印花税，比如印花税是三万，就直接作为管理费用一次入账。
等到了 8 月份各政府部门审批结束，完成入股的所有法律手续，再把即将现金支付的对价三千万计入长期股权投资。
请问，这样的处理是正确的吧。
另外，如果这三万印花税想要资本化放入长期股权投资，那么是否是在缴纳印花税的时候就先行计入长投。然后，现金支付的对价三千万，再在法律手续办妥之后计入长投，这样做可以吗？
嘿嘿，先谢过！

回答人：chenyiwei
1 、基于重要性原则，可以这样简化处理。 2 、如果要资本化，则在确认长期股权投资以前先交纳的印花税应当先记入其他非流动资产，到确认长期股权投资时一并计入长期股权投资成本。